

Detalles:

Madrid-España+34 624292116

✓ luisfra1106@gmail.com

Redes Sociales:

in @HeistMusic

• @HeistMusic

Tech Stack:

HTML 5	9/10
CSS 3	8/10
JavaScript	6/10
MySQL 8	7/10
Bootstrap +5	10/10
Django +5	8/10
PHP 8	5/10
Python +3	7/10

Herramientas:

PyCharm Visual Studio Code Git & GitHub PhpMyAdmin XAMPP

Idiomas:

Español	10/10
Inglés	8/10

Luis Felipe Rodríguez A.

Junior Full-Stack Web Developer

Perfil

Soy desarrollador full stack con experiencia en ventas y servicio técnico de ordenadores, lo que me ha proporcionado una comprensión profunda de las necesidades y problemas de los clientes. Mi pasión por la programación y el desarrollo web me llevó a realizar una exitosa transición profesional, completando una formación intensiva en desarrollo web. Desde entonces, he trabajado en dos empresas como desarrollador front-end y full stack, adquiriendo habilidades en tecnologías tanto de front-end como de back-end, además del diseño e implementación de bases de datos.

(E) Experiencia

Desarrollador de software Full-stack - ONETS

De feb. 2024 a jul. 2024 / Madrid, España Diseño, desarrollo y mantenimiento de aplicaciones web completas. Manejo servidores, diseño e implementación de bases de datos. Comprometido con la optimización, la seguridad y la escalabilidad de las aplicaciones.

• Desarrollador de software Front-end - BLUE GOAT LABS
De sep. 2023 a feb. 2024 / Remoto

Profesional con experiencia en el diseño y desarrollo de aplicaciones web. Creación de interfaces de usuario atractivas y funcionales, así como en el uso de frameworks.

Servicio técnico PC de sobre mesa - FREELANCER

De sep. 2021 a mar. 2022 / Valencia, Venezuela

Mentenimiento y ensamblade de ordenadores de sobre mesa, así como asesoramiento al cliente de compra de componentes y software.

Educacion

- FP Programacion de sistemas informaticos 2022-2023 / Grupo CDM / Madrid, España
- Cursos de programacion en MySQL, Git, Python
 2021-2022 / Plataforma Platzi / Remoto
- 6to Semestre Ingenieria Mecanica
 2017-2021 / Universidad de Carabobo / Valencia, Venezuela
- Bachillerato en Ciencias
 2007-2012 / U.E. Francisco de Miranda / Valencia, Venezuela